【裁判字號】    92,交聲再,25
【裁判日期】    920530
【裁判案由】    聲請再審
【裁判全文】
臺灣高等法院刑事裁定                            九十二年度交聲再字第二五號
    再審聲請人
    即受判決人  甲○○
                          （
右列聲請人因過失傷害案件，對於本院九十二年度交上易字第二二號，中華民國九十
二年四月三十日確定判決（台灣台北地方法院九十年度交易字第二三號、台灣台北地
方法院檢察署八十九年度偵字第二二二０八號），聲請再審，本院裁定如左：
    主  文
再審之聲請駁回。
    理  由
一、聲請意旨略以：聲請人因發現確實之新證據以及確定之有罪判決就足生影響於判
    決之重要證據漏未審酌之違誤，如詳加審酌，足認聲請人應受無罪判決，為此提
    起再審，茲說明如左：
(一)聲請人即被告甲○○對於民國八十九年二月二十四日下午五時五十五分許駕駛車
    牌號碼ＭＤＹ─二八五號重型機車後載友人楊均埜，沿臺北市○○○路○段由西
    向東方向行駛，行經該路段與建國南路二段高架道路下方交會路段，因車輛間隔
    過窄，所載友人楊均埜右膝蓋於聲請人超越同一車道右前方、由告訴人彭映如所
    騎乘、車牌號碼ＡＸＫ─二三八號重型機車之際，與彭映如所乘機車左把手擦撞
    ，致彭映如失去平衡、人車倒地，受有左臉頰五公分撕裂傷、左手、左膝擦傷之
    傷勢等情，自始均未「不否認」，原確定判決以聲請人並不否認上情云云，予以
    認定犯罪事實，上開證據顯有瑕庛。
(二)本件車禍係因告訴人自右外側不同一車道，突然由右後方撞到聲請人，此節業據
    證人楊均埜多次證述甚明在卷，原判決竟漏未審酌，自有未洽。
(三)告訴人對於兩車之撞擊點，初稱係車腹，復改稱係把手，前後不一，不足採信。
(四)證人即到場處理之臺北市政府警察局交通大隊大安分隊員警邢志正所製作之台北
    市政府警察局大安分局交通分隊道路交通事故調查報告表、談話紀錄表等，均係
    伊憑己意所為，與事實既不相符，不應採取；又台北市車輛行車事故鑑定委員會
    鑑定意見書及台北市政府交通局覆議意見書均依據前開不實之道路交通事故調查
    報告表、談話紀錄表等作成，亦不足採。
二、惟按不得上訴於第三審法院之案件，其經第二審確定之有罪判決，如就足生影響
    於判決之重要證據，漏未審酌者，亦得為受判決人之利益，聲請再審，刑事訴訟
    法第四百二十一條固定有明文。惟此之所謂「漏未審酌之證據」，須在卷內資料
    有此項證據存在，且該證據係屬重要，一經審酌，即足以影響於確定判決者始足
    當之。又按所謂發現確實之新證據，係該證據之本體顯然足為聲請人有利之裁判
    ，不須經過調查而言，如果證據需經調查，即與確實新證據之意義不符；且所稱
    不需調查，固非以絕對不經過調查為限，然必須足以動搖原確定裁判，若顯然不
    足以推翻原確定裁判者，即非所謂確實之新證據；如受裁判人因對有利之主張為
    原審所不採，事後提出證明以圖證實在原審前有利之主張為真實，據以聲請再審
    ，該項證據既非裁判後所發現，顯難憑以聲請再審，最高法院著有十九年抗字第
    八號、三十三年抗字第七十號、五十年台抗字第一０四號等判例足資參照。
三、經查：原判決認定被告甲○○於民國八十九年二月二十四日下午五時五十五分許
    ，駕駛車牌號碼ＭＤＹ─二八五號重型機車後載友人楊均埜，沿臺北市○○○路
    ○段由西向東方向行駛，行經該路段與建國南路二段高架道路下方交會路段，原
    應注意汽車行駛時，駕駛人應注意車前狀況及兩車併行之間隔，並隨時採取必要
    之安全措施，汽車欲超越同一車道之前車時，須先按鳴喇叭二單響或變換燈光一
    次，前行車減速靠邊或以手勢或亮右方向燈表示允讓後，後行車始得超越，超越
    時應顯示左方向燈並於前車左側保持半公尺以上之間隔超過，而當時係雨天、日
    間自然光線、視距良好、市區○○道路濕潤、無缺陷及障礙，依其智識、能力又
    無不能注意之情事，詎甲○○竟超過四十公里速限而以約五十公里之速度行車，
    並疏未注意與在其前方同一車道內直行之車輛保持安全距離，貿然駛近在同一車
    道右前方、由彭映如所騎乘、車牌號碼ＡＸＫ─二三八號重型機車之左側，旋擬
    超越彭映如所乘機車，因間隔過窄，甲○○後載友人楊均埜之右膝蓋遂擦撞彭映
    如所乘機車左把手，致彭映如失去平衡、人車倒地，受有左臉頰五公分撕裂傷、
    左手、左膝擦傷之傷勢之事實，業據原判決依據被告甲○○之供詞、告訴人彭映
    如之指訴以及證人楊均埜、邢志正之證詞等，以及台北市政府警察局大安分局交
    通分隊道路交通事故調查報告表、談話紀錄表、補充資料表、診斷書、告訴人傷
    勢照片、台北市車輛行車事故鑑定委員會北鑑審字第九一三０一四七四００號覆
    函暨鑑定意見書、附圖、台北市政府交通局北市交五字第０九一三二九五二七０
    ０號覆函暨覆議意見書等證據，又在理由中詳加點駁說明參酌取捨各項證據之情
    形，有判決書在卷可參。
四、查有罪之判決確定後，為受判決人之利益聲請再審，必其聲請之理由合於刑事訴
    訟法第四百二十條第一項所定情形之一及第四百二十一條有足以影響於判決之重
    要證據漏未審酌者，始准許之，本件聲請人所舉聲請再審之理由，所舉之證據均
    係經原確定判決加以審酌並在理由中說明取捨之原因，聲請人仍執同一證據再行
    就事實而為爭辯，核與上引法條所定無一相符，應認為無再審理由。
五、據上論斷，應依刑事訴訟法第四百三十四條第一項，裁定如主文。
中      華      民      國    九十二    年      五      月    三十      日
                              臺灣高等法院交通法庭
                                  審判長法  官  溫  耀  源
                                        法  官  吳      燦
                                        法  官  何  菁  莪
右正本證明與原本無異。
不得抗告。
                                        書記官  陳  菊  珍
中      華      民      國    九十二    年      六      月      六      日


司法院資訊處製作；財團法人民間司法改革基金會備份。
